---
title: "Transportation Analysis"
output: html_document
---

```{r setup, include=FALSE}
knitr::opts_chunk$set(echo = TRUE)
```
## 概論
---



為了環保節能與城市發展，政府積極推廣大眾運輸，大力興建捷運系統、重整公車系統或是規劃城市腳踏車系統，然而並非有了大眾運輸的出現，就能讓民眾從自駕車(汽車、機車)轉為大眾運輸，也應考慮到各個縣市的民眾對交通通勤的習慣、各縣市的大眾運輸建設或年齡層的不同等等因素，全方面的去討論，對於特定族群宣導，才能對症下藥。


## 資料介紹
---

這份資料來自交通部的「交通部統計處民眾日常使用運具狀況調查」，主要資料調查紀錄為各縣市民眾平常日使用運具之情形、民眾未使用公共運輸工具之原因、民眾使用公共運輸工具之滿意度及不滿意的原因。

本次分析主要採用目前最新的調查版本(105年度)，並希望可以調查出「各縣市年齡層使用大眾運輸的使用率百分比」以及「性別是否影響搭乘大眾運輸」的討論

[資料來源](https://data.gov.tw/dataset/6248)



## code介紹
---


1.先將需要的library匯入

```{r}
#import 'dplyr' and 'magrittr'
library(dplyr)
library(magrittr)
```

2.取出需要的資料CSV，並調整fileEncoding為"UTF-8-BOM"，以防亂碼

```{r} 
#load the data
survey <- read.csv("105data.csv",header=TRUE,fileEncoding="UTF-8-BOM")
str(survey)
```

3.先將原來資料做重新整理跟命名，以方便讀取

```{r warning=FALSE}
#change the value of data which we can understand
survey2<-survey
survey2$v12<-factor(survey2$v12,labels=c('male','female'))
survey2$v13<-factor(survey2$v13,labels=c('15-18','18-20','20-30','30-40','40-50','50-60','60-65','above65'))
survey2$v14<-factor(survey2$v14,labels=c('小學以下','國初中','高中','專科','大學','研究所','不知道'))
region<-c('新北市','宜蘭縣','桃園縣','新竹縣','苗栗縣',
          '台中市','彰化縣','南投縣','雲林縣','嘉義縣',
          '台南縣','高雄縣','屏東縣','台東縣','花蓮縣',
          '澎湖縣','基隆市','新竹市','台中市','嘉義市',
          '台南市','台北市','高雄市','金門縣','連江縣')
for (x in 1:25){
  survey2$v2_1[(as.numeric(survey2$v2_1)%/%100)==x]<-region[x]
}
survey2$v6<-factor(survey2$v6,labels=c('捷運','市區公車','公路客運','計程車(含共乘)','臺鐵','高鐵','渡輪','交通車','免費公車','國道客運','飛機',
'步行','自行車','機車','自用小客車(含小客貨兩用車)',
'自用大客車','自用小貨車','自用大貨車(含大客貨兩用車)',
'不知道/拒答'))
survey2$v11_1<-factor(survey2$v11_1,labels=c('距離車站(包括各種公共運具車站)太遠(含住家附近或目的地沒有車站)','公共運具本身開較慢','班次時間無法配合(含班次太少)',
                                        '搭乘公共運具整體費用較貴','公共運具人潮壅擠，不舒適','不習慣或不知道如何搭乘公共運具','開車(或騎車)較方便','站牌標示不清',
                                             '搭乘公共運具時，需換車多次太麻煩','外出之目的地很近，不需交通工具','公司(學校)有提供交通車或公務車','騎腳踏車可以健身',
                                             '搭乘公共運具較不安全','候車或換車時間較長','開車(或騎車)較節省時間','不知道/拒答','未填答'),exclude = NULL)
```

4.從資料取出「年齡」、「性別」、「居住地」、「平日主要使用的交通工具」、「教育」以及「工作類型」

```{r} 
#select the data which i want
newdata<-survey %>%
  dplyr::select(age=v13,sex=v12,location=v2_1,transportation=v6,education=v14,job=v15)
head(newdata)
write.table(newdata,file="C:\\Users\\user\\Desktop\\test\\newdata.csv",sep=",",row.names=F, na = "NA")
```



5.想要分析的問題

Q1:先將年齡分成三個階層，15到20歲、20到60歲以及60歲以上。以各年齡層來說，計算每個縣市的使用大眾運輸百分率。(附:不分年齡的檔案)

設計兩個function，一個為找到特定年齡搭乘大眾運輸的資料，另一個是計算特定年齡搭乘大眾運輸除以該年齡層之人數的比率
```{r} 
#get certain part of data (15-20,20-60,60UP)
certaindata<-function(data,expression){
  certain<-data%>%
    dplyr::select(sex,age,location,transportation)%>%
    filter(expression&as.integer(newdata$transportation)>=14&as.integer(newdata$transportation)<=18)
  certain
}
#get the rate about whether people commute by public transportation
getrate<-function(data,data2,expression){
  total<-data%>%
    dplyr::select(sex,age,location,transportation)%>%
    filter(expression)
  h1<-count(total,location)
  h2<-count(data2,location)
  rate<-data.frame(h1[1],1-h2[2]/h1[2])
  names(rate)<-c('location','rate')
  rate
}
```

套用function
```{r}
#filter people who ages between 15-20 and between 20-60 and above 60
#age between 15 and 20
expression1<-newdata$age=='15-18'|newdata$age=='18-20'
youngadult<-certaindata(newdata,expression1)
p1<-getrate(newdata,youngadult,expression1)


#age between 20 and 60
expression2<-as.integer(newdata$age)>=3&as.integer(newdata$age)<=6
adult<-certaindata(newdata,expression2)
p2<-getrate(newdata,adult,expression2)


#age above 60
expression3<-newdata$age=='60-65'|newdata$age=='above65'
elder<-certaindata(newdata,expression3)
p3<-getrate(newdata,elder,expression3)


#不分年齡
all<-count(newdata,location)
all_trans<-count(filter(newdata,as.integer(newdata$transportation)>=14&as.integer(newdata$transportation)<=18),location)
p4<-data.frame(all[1],1-all_trans[2]/all[2])

```

Q2:「性別」是否會影響搭乘大眾運輸?

```{r} 
#determine the relationship between sex and transportation
sex_VS_transport<-select(newdata,sex,transportation)
head(sex_VS_transport,10)
```