---
title: "Transportation Analysis"
output: html_document
---

```{r setup, include=FALSE}
knitr::opts_chunk$set(echo = TRUE)
```
## 概論
---



為了環保節能與城市發展，政府積極推廣大眾運輸，大力興建捷運系統、重整公車系統或是規劃城市腳踏車系統，然而並非有了大眾運輸的出現，就能讓民眾從自駕車(汽車、機車)轉為大眾運輸，也應考慮到各個縣市的民眾對交通通勤的習慣、各縣市的大眾運輸建設或年齡層的不同等等因素，全方面的去討論，對於特定族群宣導，才能對症下藥。


## 資料介紹
---

這份資料來自交通部的「交通部統計處民眾日常使用運具狀況調查」，主要資料調查紀錄為各縣市民眾平常日使用運具之情形、民眾未使用公共運輸工具之原因、民眾使用公共運輸工具之滿意度及不滿意的原因。

本次分析主要採用目前最新的調查版本(105年度)，並希望可以調查出「各縣市年齡層使用大眾運輸的使用率百分比」以及「性別是否影響搭乘大眾運輸」的討論

[資料來源](https://data.gov.tw/dataset/6248)



## code介紹
---


1.先將需要的library匯入

```{r}
#import 'dplyr' and 'magrittr'
library(dplyr)
library(magrittr)
```

2.取出需要的資料CSV，並調整fileEncoding為"UTF-8-BOM"，以防亂碼

```{r} 
#load the data
survey <- read.csv("C:/Users/user/Desktop/105data.csv",header=TRUE,fileEncoding="UTF-8-BOM")
head(survey)
```

3.先初步對資料了解，針對「年齡」和「性別」計算總人數

```{r} 
#information about data(gender/age)
survey2<-survey
survey2%>%
  nrow()%>%
  toString()%>%
  paste('調查人數：',.,'人')%>%
  print()
#gender summary
survey2$v12[survey2$v12==1]<-'male'
survey2$v12[survey2$v12==2]<-'female'
count(survey2,v12,name='人數')
#age summary
survey2$v1[survey2$v1==1]<-'above15'
survey2$v1[survey2$v1==2]<-'under15'
survey2$v13[survey2$v13==1]<-'15-18'
survey2$v13[survey2$v13==2]<-'18-20'
survey2$v13[survey2$v13==3]<-'20-30'
survey2$v13[survey2$v13==4]<-'30-40'
survey2$v13[survey2$v13==5]<-'40-50'
survey2$v13[survey2$v13==6]<-'50-60'
survey2$v13[survey2$v13==7]<-'60-65'
survey2$v13[survey2$v13==8]<-'above65'
count(survey2,v1,name='人數')
count(survey2,v13,name = '人數')
```

4.從資料取出「年齡」、「性別」、「居住地」、「平日主要使用的交通工具」、「教育」以及「工作類型」

```{r} 
#select the data which i want
newdata<-survey %>%
  select(age=v13,sex=v12,location=v2_1,transportation=v6,education=v14,job=v15)
head(newdata)
```

5.想要分析的問題

*先將年齡分成三個階層，15到20歲、20到60歲以及60歲以上。

Q1:各年齡層，計算每個縣市的使用大眾運輸百分率。

```{r} 
#filter people who ages between 15-20 and between 20-60 and above 60
youngadult<-newdata%>%
  select(age,location)%>%
  filter(age==1|age==2)
head(youngadult,3)

adult<-newdata%>%
  select(age,location)%>%
  filter(age>=3&age<=6)
head(adult,3)

elder<-newdata%>%
  select(age,location)%>%
  filter(age>=7)
head(elder,3)
```

Q2:「性別」是否會影響搭乘大眾運輸?

```{r} 
#determine the relationship between sex and transportation
sex_VS_transport<-select(newdata,sex,transportation)
head(sex_VS_transport,3)
```